臺灣新竹地方法院刑事宣示判決筆錄　　
                                    110年度金訴字第328號
公  訴  人  臺灣新竹地方檢察署檢察官
被      告  楊愷杰


選任辯護人  蘇亦洵律師
上列被告因違反洗錢防制法等案件，檢察官提起公訴（110年度
偵字第8761、9948號）後，聲請改依協商程序而為判決，本院於
中華民國111年3月21日上午9時29分在本院刑事第16庭法庭宣示
判決，出席職員如下：
                                  法  官  蔡玉琪
                                  書記官  李念純
                                  通  譯  陸奕璁
法官起立朗讀判決主文、犯罪事實要旨、處罰條文，及告以上訴
限制、期間並提出上訴狀之法院，且諭知記載其內容：
一、主  文
　　楊愷杰幫助犯洗錢防制法第十四條第一項之一般洗錢罪，處
    有期徒刑貳月，併科罰金新臺幣貳萬元，罰金如易服勞役，
    以新臺幣壹仟元折算壹日。緩刑參年，並應依本院一一一年
    度附民字第一九六號和解筆錄內容履行（詳附表）。
二、犯罪事實要旨：
　　楊愷杰明知金融機構帳戶金融卡及提款密碼為個人信用之表
    徵，任何人均可自行到金融機構申請開立存款帳戶及申請提
    款卡，並無特別之窒礙，並可預見將帳戶金融卡及提款密碼
    等金融帳戶資料交付或提供他人使用，可能因此供不法詐騙
    集團用以詐使他人將款項匯入後，再加以提領之用，以達到
    不法詐騙集團隱瞞資金流向及犯罪所得之本質、來源、去向
    、所有權、處分權或其他權益，竟仍基於幫助他人實施詐欺
    取財犯罪及幫助違反洗錢防制法之不確定故意，於民國110
    年5月27日凌晨2時6分許，將其所有之中華郵政股份有限公
    司帳號000-00000000000000號帳戶（下稱：郵局帳戶）及台
    新商業銀行帳戶之金融卡，在址設臺中市○○區○○路000號、1
    72號1樓之統一超商逢廣門市內，以店到店寄送之方式，寄
    交予真實姓名年籍不詳、通訊軟體LINE暱稱「閃電借非高利
    」之成年男子，並連同金融卡密碼一併以LINE傳送訊息之方
    式告知對方，而容任他人使用其上開郵局帳戶作為詐欺取財
    之工具。嗣LINE暱稱「閃電借非高利」之成年男子取得上開
    郵局帳戶之資料後，即與其所屬詐騙集團成員共同意圖為自
    己不法之所有，基於詐欺取財之犯意聯絡，分別為下列犯行
    :
(一)於110年5月29日13時28分許，佯裝為明洞電商平台之客服人
    員，撥打電話予詹王惠紋稱：因公司職員將其誤植成批發商
    ，若不解除日後會從其金融帳戶自動扣款，須依郵局人員指
    示操作自動櫃員機解除云云，致詹王惠紋陷於錯誤，於同日
    15時50分許、同日16時39分許，分別匯款新臺幣(下同)3萬3
    ,020元及1萬0,010元至楊愷杰之上開郵局帳戶內，旋遭詐騙
    集團成員提領一空
(二)於110年5月29日17時20分許，佯裝為某網購平台之客服人員
    ，撥打電話予陳玉玲稱：公司網站系統發生異常，因而誤將
    其會員身分升級成VIP會員，若不解除日後會從其金融帳戶
    自動扣款，須依郵局人員指示操作自動櫃員機解除云云，致
    陳玉玲陷於錯誤，於同日18時38分許，匯款2萬8,989元至楊
    愷杰之上開郵局帳戶內。嗣詹王惠紋、陳玉玲等2人發覺受
    騙後報警處理，始循線查悉上情。　　
三、處罰條文：　　
　　洗錢防制法第14條第1項、刑法第30條第1項前段、第339條
    第1項、刑法第30條第1項前段。
四、協商判決除有刑事訴訟法第455條之4第1項第1款於本訊問程
    序終結前，被告撤銷協商合意或檢察官撤回協商聲請者；第
    2款被告協商之意思非出於自由意志者；第4款被告所犯之罪
    非第455條之2第1項所定得以協商判決者；第6款被告有其他
    較重之裁判上一罪之犯罪事實者；第7款法院認應諭知免刑
    或免訴、不受理者情形之一，及違反同條第2項「法院應於
    協商合意範圍內為判決；法院為協商判決所科之刑，以宣告
    緩刑或2年以下有期徒刑、拘役或罰金為限」之規定者外，
    檢察官與被告均不得上訴。
五、如有前項得上訴之情形，得自收受宣示判決筆錄送達之日起
    20日內，向本院提出上訴書狀，上訴於第二審法院。
本案經檢察官林鳳師提起公訴，檢察官黃嘉慧到庭執行職務。
中　　華　　民　　國　　111 　年　　3 　　月　　21　　日
                  刑事第六庭    書記官        李念純
                                法  官        蔡玉琪
以上筆錄正本係照原本作成。
中　　華　　民　　國　　111 　年　　3 　　月　　21　　日
                                書記官        李念純
附錄本案論罪科刑法條：　　
洗錢防制法第14條第1項：
有第二條各款所列洗錢行為者，處7年以下有期徒刑，併科新臺
幣5百萬元以下罰金。
刑法第339條第1項：
意圖為自己或第三人不法之所有，以詐術使人將本人或第三人之
物交付者，處5年以下有期徒刑、拘役或科或併科50萬元以下罰
金。
附表（即本院110年度附民字第196號和解筆錄一、二之內容）：
和解成立內容： 一、被告願就原告(即告訴人詹王惠紋)因另案臺灣新北地方檢察署110年度偵字第37845號詐欺案件被害人陳怡如、施秀榛因遭詐騙而分別將新臺幣（下同）3萬3,033元、1萬0,030元先匯入原告中國信託帳戶（000-000000000000）再轉匯至被告所有中華郵政帳戶（000-00000000000000）部分倘於日後遭上開另案被害人求償時，同意代原告負損害賠償責任。 二、給付方式：被告開立上開相同金額支票暫存放於辯護人蘇亦洵律師處，由辯護人蘇亦洵律師保管。